# 银行承兑汇票预付净额列示？

提问人：xiaochao1212 时间：2018-02-27 16:09:58
公司 12 月开立以 1000 万银行承兑汇票预付给供应商A，账面为预付该供应商 1000 万，应付票据 1000 万疑问：
1 、这两个科目是否应该净额列示？ 2 、如果是商业承兑汇率，是否应该净额列示?

回答人：chenyiwei
由于票据具有流通性，且票据关系和基础合同是两个互相独立的合同和法律关系，因此不论是银行承兑汇票还是商业承兑汇票，都不应将预付账款和应付票据抵销后按净额列报。